臺灣臺中地方法院刑事判決　　　　　　　　　　　　九十一年度易字第二四六八號
　　公　訴　人　臺灣臺中地方法院檢察署檢察官
　　被　　　告　癸○○
右列被告因竊盜案件，經檢察官提起公訴（九十一年度偵字第一七０九０號、九十一
年度偵緝字第七五五號）及移送併案審理（九十一年度偵字第一九０六三號），本院
判決如左：
    主    文
癸○○連續毀越安全設備竊盜，累犯，處有期徒刑貳年肆月。扣案之鑰匙壹支，沒收
。
    事    實
一、癸○○前曾於民國八十七年間因竊盜及贓物案件，經本院於八十八年一月九日分
    別以八十七年度易字第三二二七號及八十七年度易字第三四一五號分別判處有期
    徒刑二年及四月確定，並於八十八年二月九日以八十八年度聲字第五七九號定應
    執行有期徒刑二年二月確定，而於八十九年十一月四日縮刑期滿執行完畢。竟猶
    不知悔改，復基於為自己不法所有之概括犯意，先後於如附表一所示之時間、地
    點（侵入住宅部分均未據告訴），以如附表一所示之方式，分別竊取如附表一所
    示被害人之財物。迨至九十一年八月三十一日下午九時許，員警在臺中縣豐原市
    ○○路查獲因如附表一編號一、三所示案件而遭通緝之癸○○，並扣得癸○○所
    有，供竊取如附表一編號八所示案件之機車用鑰匙一支，而經癸○○帶同員警於
    同年九月一日上午十二時許，至臺中縣豐原市○○路后豐大橋附近起獲乙○○前
    揭遭竊之車牌號碼ＳＳＴ—八九六號輕型機車一部，並供出另竊取辛○○、卯○○、己○○○、鄭富璋、壬○○、甲○○、丙○○及子○○等人之財物，始獲悉
    上情。
二、案經臺中縣警察局移送及臺中縣警察局東勢分局報請臺灣臺中地方法院檢察署檢
    察官偵查起訴。
    理  由
一、右揭犯罪事實，業據被告癸○○供承不諱，核與被害人庚○○、辛○○、丑○○
    、卯○○、己○○○、壬○○、寅○○、乙○○、甲○○、丙○○、子○○及丁○○指述之情節大致相符，並有現場照片二十九幀、內政部警政署刑事警察局指
    紋鑑驗書、車輛竊盜、車牌失竊資料個別查詢報表—查詢車輛認可資料、贓物認
    領保管單及金飾買入登記簿影本附卷足參，且有被告所有供竊取前揭機車所用之
    鑰匙一支扣案可資佐證，是足認被告上開自白，核與事實相符。本案事證明確，
    被告上開犯行，洵堪認定。
二、按加裝鋁條之窗戶具有防閑效用，係屬安全設備。被告先後毀壞如附表一所示加
    裝鋁條或鐵條之窗戶，翻越該窗戶入內行竊，係屬毀越安全設備竊盜。核被告就
    如附表一編號一、四、八、十者所為，係犯刑法第三百二十條第一項之普通竊盜
    罪。另被告就如附表一編號二、三、五至七、九、十一及十二者所為，係犯同法
    第三百二十一條第一項第二款之毀越安全設備竊盜罪。被告先後十二次之竊盜犯
    行，時間緊接，所犯構成要件相同，顯係基於概括犯意為之，為連續犯，應依刑
    法第五十六條之規定，以毀越安全設備竊盜罪一罪論，並加重其刑。至公訴人雖
    認被告乃以不詳之工具破壞鋁門窗後侵入被害人住處竊取財物，然查被告自始既
    陳稱其均係徒手破壞窗戶之鋁條而自該處侵入竊盜等情詳實，並核與被害人丑○○指陳其住處所設之窗戶鋁條確以徒手即可弄彎破壞等情相符，是堪認被告所供
    上情，應可採信，而公訴人就此部分，自屬容有誤會，附此敘明。又移送併案審
    理部分（九十一年度偵字第一九○六三號）中如附表一編號十二所示之犯罪事實
    ，雖未據公訴人起訴，然此部份既與起訴論罪之犯罪事實，具有連續犯之裁判上
    一罪關係，自為起訴效力所及，本院應併予審究。另移送併案審理部分中如附表
    一編號二至七、九至十一所示之犯罪事實，因與公訴人已起訴部分之犯罪事實同
    一，本院自亦應併予審究，附此敘明。被告前曾因竊盜及贓物案件，經本院於八
    十八年一月九日分別以八十七年度易字第三二二七號及八十七年度易字第三四一
    五號分別判處有期徒刑二年及四月確定，並於八十八年二月九日以八十八年度聲
    字第五七九號定應執行有期徒刑二年二月確定，而於八十九年十一月四日縮刑期
    滿執行完畢，此有臺灣高等法院被告全國前案紀錄表及臺灣臺中地方法院檢察署
    刑事資料查註紀錄表在卷可按，其於五年內再犯本件有期徒刑以上之罪，為累犯
    ，應依刑法第四十七條之規定，並遞加重其刑。爰審酌被告前即有竊盜前科之素
    行、其犯罪之動機、目的、手段，其毀越窗戶侵入住宅而竊取他人財物，致生之
    社會危害性非淺，然犯罪後業已坦承犯罪事實，尚知所悔悟之態度等一切情狀，
    量處如主文所示之刑。扣案之鑰匙一支，係被告所有，且供竊取如附表一編號八
    所示機車所用之物，業據被告供承在卷，爰依刑法第三十八條第一項第二款之規
    定宣告沒收。至移送併案審理部分（九十一年度偵字第一九○六三號）中如附表
    二所示之犯罪事實，既為被告所否認，且復查無其他積極證據足證被害人所指之
    財物確係遭被告所竊，則此部分即與本案尚無連續犯之裁判上一罪關係，自應退
    還由檢察官另行處理，附此敘明。
據上論斷，應依刑事訴訟法第二百九十九條第一項前段，刑法第五十六條、第三百二
十一條第一項第二款、第四十七條、第三十八條第一項第二款，判決如主文。
中      華       民      國     九十一      年     十一     月    八    日
                                臺灣臺中地方法院刑事第二庭
                                        法  官  許  惠  瑜
右正本證明與原本無異。
如不服本判決，應於判決送達後十日內向本院提出上訴狀，上訴於臺灣高等法院臺中
分院（須附繕本）。
                                        書記官
中      華       民      國     九十一      年     十一     月    八    日
附錄法條：
刑法第三百二十一條第一項第二款
犯竊盜罪而有左列情形之一者，處六月以上五年以下有期徒刑。
第二款：毀越門扇、牆垣或其他安全設備而犯之者。
附表一：
┌──┬──────┬───────┬──────┬────┬─────┐
│編號│行竊時間    │行竊地點      │行竊方法    │被害人  │行竊財物  │
│    │            │              │            │        │          │
├──┼──────┼───────┼──────┼────┼─────┤
│一  │91.05.10上午│臺中縣新社鄉興│開門侵入（未│庚○○  │新台幣（下│
│    │十時許      │中街十四號    │破壞門鎖）  │        │同）八千四│
│    │            │              │            │        │百元、金戒│
│    │            │              │            │        │指三只    │
├──┼──────┼───────┼──────┼────┼─────┤
│二  │91.06.05上午│臺中縣東勢鎮中│徒手損壞鋁門│辛○○  │現金二萬七│
│    │            │新街東新巷一之│窗後侵入    │        │千元      │
│    │十時許      │九號對面鐵皮屋│            │        │          │
├──┼──────┼───────┼──────┼────┼─────┤
│三  │91.06.20上午│臺中縣新社鄉崑│徒手破壞鐵窗│丑○○  │現金二千元│
│    │十時許      │南街一號      │後進入      │        │金戒指二只│
├──┼──────┼───────┼──────┼────┼─────┤
│四  │91.07.09下午│臺中縣新社鄉中│開門侵入（未│卯○○  │現金約五  │
│    │四時五十七分│和街三段二一號│破壞門窗）  │        │千元      │
│    │    前某時許│              │            │        │          │
├──┼──────┼───────┼──────┼────┼─────┤
│五  │91.07.25下午│臺中縣東勢鎮石│攀爬上二樓後│己○○○│金飾一批  │
│    │五時許前    │城街石山巷五九│徒手破壞鋁門│        │（價值約十│
│    │            │號            │窗後侵入    │        │五萬元）  │
├──┼──────┼───────┼──────┼────┼─────┤
│六  │91.08.04前某│臺中縣東勢鎮東│徒手破壞紗門│壬○○  │一萬四千餘│
│    │日上午八、九│關路六三０之一│後侵入      │        │元、金戒指│
│    │時許        │一號          │            │        │三只      │
├──┼──────┼───────┼──────┼────┼─────┤
│七  │91.08.12上午│臺中縣后里鄉圳│徒手破壞側  │寅○○  │約四萬一千│
│    │十時許      │寮路二七之一號│門窗戶後侵  │        │元        │
│    │            │              │入          │        │          │
├──┼──────┼───────┼──────┼────┼─────┤
│八  │91.08.13上午│臺中市○○路二│持自備鑰匙一│乙○○  │ＳＳＴ—八│
│    │七時許前    │段五九號前    │支啟動電門  │        │九六號輕機│
│    │            │              │            │        │車        │
├──┼──────┼───────┼──────┼────┼─────┤
│九  │91.08.14下午│臺中縣東勢鎮東│徒手破壞鐵窗│甲○○  │皮包一只（│
│    │四時許      │坑路「雪山檳榔│後侵入      │        │內含機票一│
│    │            │攤」          │            │        │一紙）    │
├──┼──────┼───────┼──────┼────┼─────┤
│十  │91.08.14下午│臺中縣東勢鎮東│將未上鎖之鐵│丙○○  │現金約三千│
│    │一、二時許  │蘭路二０二之一│門拉起後侵入│        │元、金幣一│
│    │            │號            │            │        │枚        │
├──┼──────┼───────┼──────┼────┼─────┤
│十一│91.08.30下午│臺中縣新社鄉協│徒手破壞窗戶│子○○  │現金約四千│
│    │某時許      │興街七十號    │鐵條後自窗戶│        │元、項鍊一│
│    │            │              │侵入        │        │條、戒指二│
│    │            │              │            │        │只        │
├──┼──────┼───────┼──────┼────┼─────┤
│十二│91.06.24下午│臺中縣新社鄉復│徒手破壞窗戶│丁○○  │現金約七千│
│    │五時許      │盛村興社街二段│鐵條後自窗戶│        │元        │
│    │            │二九號        │侵入        │        │          │
└──┴──────┴───────┴──────┴────┴─────┘
附表二：
九十一年七月一日某時許，在臺中縣東勢鎮石山巷六四號，竊取被害人戊○○所有不
詳金額之財物。
